臺灣臺中地方法院民事裁定
111年度中簡聲字第47號
聲  請  人  蔡泫玉  
相  對  人  李堯明  

上列當事人間請求停止執行事件，本院裁定如下：
    主    文
聲請人供擔保新臺幣59,500元後，本院111年度司執字第46011號
給付票款執行事件之強制執行程序，於本院111年度中簡字第133
2 號確認本票債權不存在之訴事件裁判確定、和解、撤回或其他
原因終結前，應暫予停止。
    理      由
一、按發票人主張本票債權不存在而提起確認之訴不合於第1 項
    之規定者，法院依發票人聲請，得許其提供相當並確實之擔
    保，停止強制執行，非訟事件法第195 條第3 項亦有明文。
    另法院因必要情形或依聲請定相當並確實之擔保，為停止強
    制執行之裁定者，該擔保金額之多寡應如何認為相當，固屬
    法院職權裁量之範圍；惟此項擔保係擔保執行債權人因停止
    執行所應受之損害，故法院定擔保金額時，自應斟酌該債權
    人因停止執行可能遭受之損害，以為衡量之標準，非以債權
    額為依據（最高法院92年度台抗字第480號裁定意旨參照）
    。
二、本件聲請人以其已向本院提起確認本票債權不存在之訴為由
    ，聲請裁定停止本院111 年度司執字第46011 號給付票款之
    強制執行程序（下稱系爭執行事件）之執行程序。經查：
  ㈠相對人持票載發票人為聲請人所簽發之本票，聲請本票准許
    強制執行，經本院以111 年度司票字第1236號裁定准予強制
    執行確定後，相對人復以上開本票裁定為執行名義，向本院
    民事執行處聲請對聲請人之財產於新臺幣(下同)35萬元範圍
    內進行強制執行，現由本院分別於民國111年4 月21日、同
    年月25日以中院平民執111年度司執寅字第46011號就聲請人
    對於債務人如附表所示之動產予以扣押，並經本院執行處受
    理執行中。而聲請人業已向相對人提起確認本票債權不存在
    之訴，現由本院以111 年度中簡字第1332號確認本票債權不
    存在事件審理中等情，經本院調取上開民事、系爭執行事件
    卷宗查閱無訛。是聲請人以上開事由，聲請供擔保停止強制
    執行，核與非訟事件法第195 條第3項規定相符，為有理由
    ，應予准許。
　㈡本院審酌相對人於系爭執行事件請求強制執行之本票債權金
    額為35萬元，則相對人等因系爭執行事件停止執行所受之損
    害，應係其遲延收取該債權之期間內，而受有以該債權額依
    週年利率百分之6 計算利息之損害。又系爭本案訴訟依民事
    訴訟法第427 條第1 項、第2 項第6 款規定應適用簡易程序
    ，且其訴訟標的金額未逾民事訴訟法第466 條第1 項所定數
    額，屬不得上訴第三審之事件，至二審終結確定之期間推定
    為2年10個月（參照各級法院辦案期限實施要點第2 條規定
    ，民事簡易程序第一審審判案件期限10個月、民事第二審審
    判案件期限2 年），則本件相對人因系爭執行事件停止強制
    執行未能及時受償之可能損害金額為59,500 元【計算式：3
    50,000元×6%×（2 年＋10月/12 月）＝59,500 元，元以下四
    捨五入】，是本院認為聲請人所供擔保之金額，應以59,500
    元為適當，爰裁定如主文所示。　
三、依強制執行法第18條第2項、非訟事件法第195條第3 項裁定
    如主文。
中　　華　　民　　國　　111 　年　　5 　　月　　 5　　日
                  臺灣臺中地方法院臺中簡易庭
                              法　官　陳航代
以上為正本，係照原本作成。
如不服本裁定，應於送達後10日內，向本院提出抗告狀及表明抗
告理由，並繳納抗告費新臺幣1,000 元。
中　　華　　民　　國　　111 　年　　5 　　月　　9 　　日
                              書記官  廖鳳美
附表:
財產所有人：蔡泫玉     編號 物品名稱 數量 單位 物品所在地 1 昇岱油壓桌上車床 (型號：73H) 1 台 臺中市○○區○○路000巷00號 2 車床(型號：YB-25N) 1 台 同上 3 允力鑽孔複合機 (型號：FDA-25) 1 台 同上 4 允力鑽孔複合機 (型號：FDH-16L) 1 台 同上 5 KINPEX鑽孔機 (型號：KFD-500) 2 台 同上 6 車號000-0000號 (藍色小貨車) 1 輛 臺中市○○區○○○道○段000號